# 新金融工具准则下 GP 的会计处理

提问人：ssllnna 时间：2021-11-10 10:17:13
请教陈版。假如某合伙企业GP持有其1%份额，该合伙企业的收益分配方式为：优先分配所有合伙人的本金、8%的收益，对于剩余部分的收益，GP和LP按5%:95%的比例进行分配。
我们判断在上述结构下，GP是代理人，在新金融工具准则下，GP对其投资的1%的份额分类为FVTPL，按公允价值计量。
我的问题是：在合伙企业存续期内的资产负债表日，确认GP持有的1%份额的公允价值时，是否要按资产负债表日的可分配收益计算GP在剩余收益中的5%部分，并将其计入公允价值？根据合伙协议，GP享有的是在合伙企业到期时剩余收益的5%，根据资产负债表日业绩估算的金额，实际并不能代表GP在合伙企业到期时能够享有的金额，如果从资产确认的角度来说，实际该金额并不是很可能能够收到。那么对这部分超额收益，实务操作中是否可考虑在合伙企业存续期间内暂不确认，待合伙企业到期时一次性确认？

回答人：chenyiwei
对于GP有权在合伙企业终止时取得的5%剩余收益，应属于提供管理服务的对价，属于收入准则的规范范围，不适用金融工具准则（合伙企业自身账面上将该5%的收益分配额计入费用）。因此，在期末公允价值计量时，不包含预计清算时可分得的5%剩余收益部分。但可在期末确认管理费收入时，按新收入准则下可变对价的原则将其纳入管理费收入的考虑（应确保遵循“极可能不会发生重大转回”的限制）。

提问人：小皇 时间：2021-11-16 16:51:14
陈老师您好，
被审计单位为国有非上市的基金投资公司，涉及上百笔对外投资， 2021 年以前将对外投资在可供出售金融资产核算，采用成本计量。 2021 年执行新金融工具准则，公司将对外的权益性投资在其他权益工具投资核算，被投资的公司中大多数都是非上市的公司，基金公司持股比例低于20%，对被投资单位也没有重大影响，因此对被投资单位的公允价值计算时，难度非常大。基金投资公司管理层不愿意付出成本去找评估机构来协助计算公允价值，基金公司对被投资单位的投资协议一般约定有回购条款，对赌条款等。请问陈老师，被审计单位想继续按成本进行计量，对于这种特殊行业所面临的实际情况，实务中是否可以接受公司继续按成本处理呢，但这确实不符合准则的要求。

回答人：chenyiwei
只能根据重要性原则考虑是否接受此做法。